台灣台中地方法院民事裁定　九十三年度小上字第一一三號
　　上　訴　人　中華商業銀行股份有限公司
　　法定代理人　高繁雄
　　訴訟代理人　柯淑雲
　　被　上訴人　甲○○
右當事人間請求清償借款事件，上訴人對於中華民國九十三年六月十七日本院豐原簡
易庭九十三年度豐小字第三二一號第一審判決提起上訴，本院裁定如左：
　　主　　　　文
上訴駁回。
第二審訴訟費用新台幣壹仟伍佰元由上訴人負擔。
　　理　　　　由
一、按「對於小額程序之第一審裁判，其上訴非以其違背法令為理由，不得為之。」
　　民事訴訟法第四百三十六條之二十四第二項定有明文。至何謂違背法令，依同法
    第四百三十六條之三十二第二項準用第四百六十八條所為概括之規定（判決不適
    用法規或適用不當者，為違背法令。）是對於小額訴訟之第一審判決提起上訴，
    非主張原判決違背法令以為上訴理由，即屬不應准許。若上訴理由狀所表明者，
    僅空言指摘原第一審判決取捨證據，認定事實不當，並未具體指摘其違背何項法
    令條款，即非以第一審判決違背法令為上訴理由，其上訴為不合法，應以裁定駁
    回之。
二、本件被上訴人於九十二年四月十一日向上訴人借款新台幣（下同）七萬元，約定
    借款期限三年，按年息百分之十五計息，若有一期本息逾期未清償，全部借款視
    為到期，且逾期在六個月以內者，按上開利率一成，超過六個月者，按上開利率
    二成計付違約金。被上訴人自九十二年十月十一日起未依約清償本息，全部借款
    視為到期。上訴人主張被上訴人尚有本金六萬零三百九十三元及利息、違約金未
    為清償，訴請如數給付。原審認為上訴人貸款與被上訴人時，即已扣取三千元之
    開辦費及二千一百元之風險管理費，實際交付被上訴人貸款金額僅為六萬四千九
    百元，其預扣五千一百元相當於借款期間百分之二點六一九計算之利息，參照最
    高法院八十八年度台上字第一三四六號裁判意旨，認定貸款之本金為六萬四千九
    百元。預扣之五千一百元不得列入本金計算利息、違約金而予以駁回。
　　上訴人上訴理由主張依撥款傳票、放款客戶還款繳息查詢單記載，上訴人於九十
    二年四月十一日確核撥七萬元與被上訴人，被上訴人領得上開款項後按其個人之
    資金需求加以使用，依約繳納三千元之開辦費及二千一百元之風險管理費，並無
    預扣借款期間按百分之二點六一九計算之利息，原審判決引用最高法院八十八年
    度台上字第一三四六號裁判意旨，實有違誤，原判決有適用法規不當之違背法令
    ，求為廢棄改判如其上訴聲明，即已扣之開辦費三千元及風險管理費二千一百元
    非利息之預扣，應列入本金計息、計付違約金。
　　然查上訴人上訴理由狀所表明者僅指摘原第一審判決取捨證據，認定事實之不當
    ，並未具體說明其違背何項法令條款。依首揭說明，應認其上訴為不合法。
三、據上論結，本件上訴為不合法，依民事訴訟法第四百三十六條之三十二第一、二
    項、第四百四十四條第一項前段、第四百三十六條之十九第一項、第九十五條、
    第七十八條裁定如主文。
中　　　華　　　民　　　國　　九十三　　年　　　九　　　月　　二十三　　日
　　　　　　　　　　　　　　　　　　臺灣臺中地方法院民事第四庭
~B審判長法官  張恩賜
~B      法官　陳添喜
~B      法官　周靜秀
右為正本係照原本作成
不得抗告
中　　　華　　　民　　　國　　九十三　　年　　　九　　　月　　二十九　　日
~B法院書記官
　　　　　　　　　　　　　　　　　　　　　　　　　　　　　　　　　　　　Ａ
